【裁判字號】    89,小上,70
【裁判日期】    891213
【裁判案由】    侵權行為損害賠償
【裁判全文】
臺灣臺南地方法院民事裁定  八十九年度小上字第七○號
    上  訴  人  乙○○
    被上訴人    甲○○○
右當事人間請求侵權行為損害賠償事件，上訴人對於中華民國八十九年十月十九日臺
灣臺南地方法院臺南簡易庭八十九年度南小字第一０二０號第一審判決提起上訴，本
院裁定如左：
    主    文
上訴駁回。
第二審訴訟費用由上訴人負擔。
    事    實
一、本件上訴人上訴意旨略以：上訴人遭被上訴人所屬怡和交通有限公司，車號Ｕ８
    －９９８號計程車撞得車毀人傷，此可依據台南市○○路○段四０二號交通隊車
    禍處理小組現場處理警員所拍照存檔之資料，可知是怡和計程交通公司之車輛肇
    禍，且係黃劍華所駕駛。而上訴人受害受損，依法提出告訴，並據保險公司指定
    修理廠估價單與醫院診療費用，據以向被告求償，竟被駁回，當然感到不服。若
    上訴人能請車禍現場處理警員作證，或提供其處理情況，當能確認上訴人所言不
    虛。黃劍華肇事，乃交通警察所登載，應不致記載錯誤，若有所差誤，應係執法
    者草率行事所致等語。
二、按對於小額程序之第一審裁判之上訴，非以其違背法令為理由，不得為之，又上
    訴狀應記載上訴理由，並表明原判決所違背之法令及其具體內容，依訴訟資料可
    認原判決有違背法令之具體事實，民事訴訟法第四百三十六條之二十四第二項及
    第四百三十六條之二十五分別定有明文。且依同法第四百三十六條之三十二準用
    同法第四百六十八條之規定，判決不適用法規或適用不當者，為違背法令。而判
    決有同法第四百六十九條第一款至第五款情形之一者，為當然違背法令。是當事
    人對於小額程序之第一審判決提起上訴，如依民事訴訟法第四百六十八條規定，
    以第一審判決有不適用法規或適用法規不當為理由時，其上訴狀或理由書應有具
    體之指摘，並揭示該法規之條項或其內容。若係成文法以外之法則，應揭示該法
    則之旨趣。倘為司法院解釋，或最高法院之判例，則應揭示該判解之字號或其內
    容。如以民事訴訟法第四百六十九條第一款至第五款所列情形為理由時，其上訴
    狀或理由書，應揭示合於該條款之事實。上訴狀或理由書如未依此項方法表明，
    或其所表明者，顯與上開法條規定之情形不相合時，即難認為已對第一審判決之
    違背法令有具體之指摘，其上訴自難認為合法。
三、查本件上訴人對第一審判決提起上訴，依其上訴理由狀所載，並未表明原判決所
    違背之法令及其具體內容，依訴訟資料可認原判決有違背法令之具體事實，與前
    揭上訴程式已有未合。又查，上訴人雖以前開上訴意旨表明於上訴理由狀，然核
    其上訴理由所爭執者在於本件肇事行為人為訴外人黃劍華，並非本案被上訴人；
    另依上訴人於原審在八十九年十月五日審理時亦到庭自承：「車子是甲○○○的
    ，撞到我的人是黃劍華，黃劍華是向甲○○○租車子的」等語，則上訴人亦坦承
    行為人並非被上訴人，從而原審以侵權行為人並非被上訴人，且被上訴人與行為
    人間並無負連帶賠償責任之法律上依據，據以駁回上訴人之請求，要非無據，更
    難認定原審有何判決違背法令之情事，是上訴人提起本件訴訟，揆諸前揭說明，
    堪認其上訴為不合法，應予駁回。
四、據上論結：本件上訴為不合法，依民事訴訟法第四百三十六條之二十四第二項、
    第四百三十六條之三十二第二項、第四百四十四條第一項前段、第九十五條、第
    七十八條，裁定如主文。
中        華        民      國    八十九    年    十二    月    十三    日
                                臺灣臺南地方法院民事第三庭
~B審判長法      官  沈揚仁
~B      法      官  葉惠玲
~B      法      官  林富郎
右為正本係照原本作成。
本裁定不得抗告。
中        華        民      國    八十九    年    十二    月    十三    日
~B      法院書記官  何小玉


司法院資訊處製作；財團法人民間司法改革基金會備份。
